臺灣屏東地方法院民事裁定
111年度勞執字第5號
聲  請  人  柯南彰  

            黃芝嫻  
            邱志明  
            陳金香  
            萬淑珍  
            石志祥  
            黃美彩  
兼 上七人
共     同
代  理  人  鄭仁治  
相  對  人  建信資源科技股份有限公司

法定代理人  劉仲倫  
上列當事人間因勞資爭議執行裁定事件，聲請人聲請裁定准予強
制執行，本院裁定如下：
    主  文
民國一一一年二月二十三日屏東縣政府勞資爭議調解紀錄所載，
相對人願給付聲請人柯南彰新臺幣陸萬叁仟捌佰捌拾元，准予強
制執行。
民國一一一年二月二十三日屏東縣政府勞資爭議調解紀錄所載，
相對人願給付聲請人黃芝嫻新臺幣叁萬貳仟玖佰壹拾柒元，准予
強制執行。
民國一一一年二月二十三日屏東縣政府勞資爭議調解紀錄所載，
相對人願給付聲請人邱志明新臺幣壹拾肆萬零柒佰伍拾貳元，准
予強制執行。
民國一一一年二月二十三日屏東縣政府勞資爭議調解紀錄所載，
相對人願給付聲請人陳金香新臺幣壹拾肆萬陸仟肆佰柒拾壹元，
准予強制執行。
民國一一一年二月二十三日屏東縣政府勞資爭議調解紀錄所載，
相對人願給付聲請人萬淑珍新臺幣捌萬陸仟零捌拾壹元，准予強
制執行。
民國一一一年二月二十三日屏東縣政府勞資爭議調解紀錄所載，
相對人願給付聲請人石志祥新臺幣貳拾萬零柒佰陸拾元，准予強
制執行。
民國一一一年二月二十三日屏東縣政府勞資爭議調解紀錄所載，
相對人願給付聲請人黃美彩新臺幣叁萬壹仟玖佰伍拾柒元，准予
強制執行。
民國一一一年二月二十三日屏東縣政府勞資爭議調解紀錄所載，
相對人願給付聲請人鄭仁治新臺幣貳萬肆仟陸佰貳拾肆元，准予
強制執行。
聲請程序費用新臺幣壹仟元由相對人負擔。
    理  由
一、非訟事件，除本法或其他法律有規定外，依其處理事項之性
    質，由關係人住所地、事務所或營業所所在地、財產所在地
    、履行地或行為地之法院管轄，非訟事件法第7條定有明文
    。查本件相對人之公司登記地位於屏東縣枋寮鄉，有經濟部
    商工登記公示資料查詢1紙附卷可參，核屬本院轄區，本院
    就本件即有管轄權。
二、勞資爭議經調解成立或仲裁者，依其內容當事人一方負私法
    上給付之義務，而不履行其義務時，他方當事人得向該管法
    院聲請裁定強制執行並暫免繳裁判費；於聲請強制執行時，
    並暫免繳執行費，勞資爭議處理法第59條第1項定有明文。
三、聲請意旨均略以：兩造間因勞資爭議，前經屏東縣政府勞動
    暨青年發展處調解，於民國111年2月23日調解成立，相對人
    同意給付聲請人柯南彰新臺幣（下同）63,880元（含10月薪
    資4,863元、資遣費59,017元）、黃芝嫻32,917元（含9月薪
    資7,025元、10月薪資13,333元、資遣費12,559元）、邱志
    明140,752元（含9月薪資15,370元、10月薪資453元、資遣
    費124,929元）、陳金香146,471元（含9月薪資7,259元、10
    月薪資2,204元、資遣費137,008元）、萬淑珍86,081元（含
    10月薪資25,509元、11月薪資25,509元、資遣費35,063元）
    、石志祥200,760元（含9月薪資9,037元、10月薪資789元、
    資遣費190,934元）、黃美彩31,957元（9月薪資）、鄭仁治
    24,624元（資遣費），相對人並同意協助由墊償基金為清償
    。為此，爰依法聲請准予強制執行等語。
四、經查，兩造間關於給付薪資及資遣費等之勞資爭議，前經調
    解成立，相對人並願分別給付聲請人8人上開金額等情，業
    據聲請人提出屏東縣政府111年2月25日屏府勞動資字第1110
    7627800號函附本件勞資爭議調解紀錄為證，復經本院向屏
    東縣政府調閱兩造間勞資爭議調解紀錄資料核閱無訛，堪信
    屬實。是聲請人以相對人未依調解內容履行，據以聲請本院
    裁定准予強制執行，核與前揭規定相符，應予准許。又本件
    勞資爭議調解紀錄之「調解結果」欄固記載：「資方同意協
    助由墊償基金受償」等文字，然本件係裁定准予聲請人就相
    對人所積欠之薪資、資遣費得予強制執行，至相對人所積欠
    之工資、資遣費得否由墊償基金代償，則係聲請人之後是否
    依「積欠工資墊償基金提繳及墊償管理辦法第8、9條」等相
    關規定向勞動部勞工保險局申請墊償之問題，本院尚無從為
    諸如「上開積欠款項，准予由勞動部勞工保險局墊償」之類
    此諭知，故聲請人另主張請准予由墊償基金代為清償部分，
    容有誤會，附此敘明。
五、本件係因財產權關係所為聲請，其標的之金額十萬元以上未
    滿一百萬元者，按非訟事件法第13條第2款規定，應徵收費
    用1,000元。而勞資爭議處理法第59條第1項係規定「暫免繳
    裁判費」，非免繳裁判費，則有關聲請裁定強制執行費用負
    擔之部分，應依同法第59條準用非訟事件法第21條第2項之
    規定，再依非訟事件法準用民事訴訟法第78條、第95條之規
    定，由相對人負擔，是本院一併確定其數額，爰裁定如主文
    第9項所示，附此敘明。
六、依前開條文，裁定如主文。　　　　
中　　華　　民　　國　　111 　年　　4 　　月　　1 　　日
                  民事勞動法庭  法　官  劉子健
正本係照原本作成。
如不服本裁定應於送達後10日內向本院提出抗告狀，並繳納抗告
費新臺幣1,000元。
中　　華　　民　　國　　111 　年　　4 　　月　　1 　　日
                                書記官  賀燕花